【裁判字號】    97,抗,210
【裁判日期】    970318
【裁判案由】    本票裁定
【裁判全文】
臺灣臺北地方法院民事裁定               97年度抗字第210號
抗  告  人  甲○○
相  對  人  玉山商業銀行股份有限公司
法定代理人  乙○○
上列當事人間請求本票裁定事件，抗告人對於民國97年1月16日
本院所為之97年度票字第1911號裁定提起抗告，本院裁定如下：
    主  文
抗告駁回。
抗告程序費用新台幣壹仟元由抗告人負擔。
    理  由
一、按執票人向本票發票人行使追索權時，得聲請法院裁定後強
    制執行，票據法第123條定有明文。次按本票執票人，依上
    開規定，聲請法院裁定許可對發票人強制執行，係屬非訟事
    件，此項聲請之裁定，及抗告法院之裁定，僅依非訟事件程
    序，以審查強制執行許可與否，並無確定實體上法律關係存
    否之效力，如發票人就票據債務之存否有爭執時，應由發票
    人提起確認之訴，以資解決（最高法院57年台抗第76號判例
    意旨參照）。
二、本件相對人主張：伊持有抗告人於民國（下同）94年4月1日
    簽發之本票1紙，內載金額為新台幣（下同）500,000元，付
    款地在台北市，利息按年息8.99%計算，到期日未載，免除
    作成拒絕證書。詎於96年11月4日經提示後，僅獲部分付款
    ，其餘267,215元未獲支付，為此爰依票據法第123條規定聲
    請裁定許可強制執行等情，已據其提出本票1紙為據，原裁
    定予以准許，即無不合。
三、抗告人抗告意旨略以：抗告人申請貸款時，相對人未提供本
    票影本供抗告人留存，且原裁定並未檢附該本票影本，無法
    辨明本票之真偽。又抗告人因遭逢困境而於96年8月間請求
    協商，然相對人以其未參加政府協商機制，並告知需覓得保
    證人始願協商。抗告人嗣後仍陸續於另96年11月2日、96年
    11月20日、97年1月22日分別繳納5,000元、5,500元、9,800
    元，顯有誠意償還。且原裁定謂「96年11月4日經提示僅支
    付其中部分外」，自非正確，為此提起抗告，求為將原裁定
    廢棄等語。經查，抗告人所陳縱係屬實，亦為實體事項之爭
    執，依首揭說明，自應依訴訟程序另謀解決，而非於本件裁
    定程序中可為爭執之事項，亦非本件非訟程序所得加以審究
    。從而，抗告意旨指摘原裁定不當，求予廢棄，為無理由，
    應予駁回。
四、據上論結，本件抗告為無理由，依非訟事件法第21條第2項
    、第24條第1項、第46條、民事訴訟法第495條之1第1項、第
    449條第1項、第85條第2項，裁定如主文。
中    華    民    國    97    年    3     月    18    日
                  民事第三庭審判長法  官  張靜女
                                  法  官  鄭佾瑩
                                  法  官  林振芳
以上正本係照原本作成。
本裁定不得抗告。
中    華    民    國    97    年    3     月    20    日
                                  書記官  李淑芬


司法院資訊處製作；財團法人民間司法改革基金會備份。
